臺灣板橋地方法院刑事判決　　　　　　100年度簡上字第711號
公　訴　人　臺灣板橋地方法院檢察署檢察官
上　訴　人
即　被　告　邵安澤
　　　　　　晏証翔
上列上訴人均因詐欺案件，不服本院簡易庭中華民國100 年6 月
30日100 年度簡字第4544號第一審簡易判決（聲請簡易判決處刑
案號：100 年度偵字第12346 號），提起上訴，本院管轄之第二
審合議庭判決如下：
    主  文
上訴駁回。
邵安澤、晏証翔均緩刑貳年。
    事  實
一、邵安澤、晏証翔為朋友關係，渠等2 人雖均可預見金融機構
    帳戶係個人理財之重要工具，為個人財產、信用之重要表徵
    ，如交予他人使用，有供作財產犯罪用途之可能，而一般人
    取得他人帳戶之提款卡及密碼之目的在於取得贓款及掩飾犯
    行不易遭人追查，對於提供帳戶雖無引發他人萌生犯罪之確
    信，但仍均以縱前開收購帳戶之人利用其等提供之帳戶持以
    詐欺取財，亦不違背本意之幫助犯意，於民國100 年3 月間
    某日，經由綽號「毛哥」之友人即毛建智之介紹，得知可將
    金融機構帳戶之提款卡與密碼提供交付予陌生人士使用，以
    取得相當金額之報酬，遂由邵安澤先於100 年3 月11日15時
    許，在臺北市忠孝新生捷運站二號出口，將其開立如附表一
    所示之華南商業銀行永和分行、合作金庫商業銀行永和分行
    帳戶之提款卡（含密碼），交予晏証翔收受後，再由晏証翔
    於同日15時30分至同日16時30分之間，攜帶邵安澤所交付如
    附表一所示帳戶之提款卡（含密碼），至新北市板橋火車站
    南一門出口處，約定以新臺幣（下同）18,000元之報酬，提
    供交付予某真實姓名、年籍均不詳綽號「小邱」及「林先生
    」之成年男子使用，以此方式幫助綽號「小邱」及「林先生
    」之男子及其所屬詐欺集團為詐欺取財犯行時，方便取得贓
    款及掩飾其詐欺取財犯行不易遭人查緝。而綽號「小邱」與
    「林先生」之男子取得晏証翔所交付以邵安澤名義開立如附
    表一所示之提款卡（含密碼）後，隨即與所屬詐欺集團之成
    員共同基於意圖為自己不法所有之犯意聯絡，先後於附表二
    所示之時間，分別向蔡雅芳、洪偉銘、林卉蓉、許瑋庭（聲
    請簡易判決處刑書誤載為李瑋庭）、李昱賢、胡順傑等6 人
    ，各施以附表二所示之詐術，致使蔡雅芳、洪偉銘、林卉蓉
    、許瑋庭、李昱賢、胡順傑均陷於錯誤，分別將如附表二所
    示之15,015元、29,980元、56,485元、6,107 元（聲請簡易
    判決處刑書誤載為9,180 元）、3,456 元、70,164元款項匯
    入邵安澤所開立如附表一所示之帳戶，而蔡雅芳、洪偉銘、
    林卉蓉、許瑋庭、李昱賢、胡順傑各自匯入邵安澤所開立如
    附表一所示帳戶之款項，旋即於匯款當日即遭綽號「小邱」
    、「林先生」之男子所屬詐欺集團成員領出而得逞，綽號「
    小邱」與「林先生」之男子與所屬詐欺集團因而共詐得181,
    207元。
二、案經胡順傑訴由新北市政府警察局永和分局移送臺灣板橋地
    方法院檢察署檢察官偵查後聲請簡易判決處刑。
    理  由
一、本判決所引用之證據資料（詳後引用之各項證據），其中係
    屬傳聞證據部分，縱無刑事訴訟法第159 條之1 至第159 條
    之4 或其他規定之傳聞證據例外情形，因被告邵安澤、晏証
    翔於本院準備程序中均表示：沒有意見等語（見本院卷第39
    頁反面），且於本院審判期日，亦均未聲明異議，本院審酌
    卷內並無事證顯示各該陳述之作成時、地與週遭環境，有何
    致令陳述內容虛偽、偏頗之狀況後，均認為適當，依刑事訴
    訟法第159 條之5 第2 項之規定，為傳聞法則之例外，應有
    證據能力。
二、訊據被告邵安澤、晏証翔固不否認於上揭時、地，提供交付
    如附表一所示銀行帳戶之提款卡（含密碼）予綽號「小邱」
    、「林先生」之男子，以及附表二所示之被害人蔡雅芳、洪
    偉銘、林卉蓉、許瑋庭、李昱賢、胡順傑等6 人先後將附表
    二所示之款項匯入被告邵安澤開立之上開銀行帳戶等事實，
    惟均矢口否認有何幫助詐欺取財之犯行，被告邵安澤辯稱：
    伊係聽信被告晏証翔之說詞，認為可以提供附表一所示之銀
    行帳戶打工賺取報酬，不知可能遭不法使用云云，被告晏証
    翔則辯稱：伊係經由學弟毛建智得知可以提供金融機構帳戶
    賺取報酬，以為對方係從事地下期貨，而介紹被告邵安澤提
    供，沒有想到會被詐欺集團用以詐騙民眾云云。經查：
  (一)被告邵安澤曾於附表一所示之時間，向華南商業銀行永和分
    行、合作金庫商業銀行永和分行申請開立如附表一所示之帳
    戶，並領有上開2 個銀行帳戶之提款卡與密碼，並經由毛建
    智與被告晏証翔之介紹，由被告邵安澤先於100 年3 月11日
    下午15時許，在臺北市忠孝新生捷運站二號出口，將其開立
    如附表一所示之華南商業銀行永和分行、合作金庫商業銀行
    永和分行帳戶之提款卡（含密碼），交予被告晏証翔收受後
    ，再由被告晏証翔於同日15時30分至同日16時30分之間，攜
    帶邵安澤所交付如附表一所示帳戶之提款卡（含密碼），至
    新北市板橋火車站南一門出口處，提供交付予綽號「小邱」
    及「林先生」之成年男子一節，業據被告邵安澤、晏証翔供
    承不諱，核與證人即被告晏証翔之友人毛建智之證述情節相
    符，並有華南商業銀行永和分行100 年5 月11日函檢附開戶
    資料及交易明細表、被告邵安澤申設之合作金庫銀行存摺影
    本、合作金庫商業銀行永和分行100 年5 月12日函檢附開戶
    資料及交易明細各1 份附卷可稽（見偵查卷第111 頁至第11
    6 頁、第84頁至第86頁、第105 頁至第109 頁），而堪認定
    。
  (二)被害人蔡雅芳、洪偉銘、林卉蓉、許瑋庭、李昱賢、胡順傑
    等6 人，先後於附表二所示之時間，遭綽號「小邱」與「林
    先生」之男子所屬詐欺集團成員，各施以附表二所示之詐術
    ，致均陷於錯誤，而各自於附表二所示之時間，將附表二所
    示之款項，分別匯入以被告邵安澤名義開立如附表一所示之
    銀行帳戶等情，則經被害人蔡雅芳、洪偉銘、林卉蓉、許瑋
    庭、李昱賢、胡順傑於警詢證述綦詳（見偵查卷第17頁至第
    19頁、第34頁至第36頁、第40頁至第42頁、第51 頁 至第53
    頁、第62頁至第64頁、第81頁至第83頁），並有被害人蔡雅
    芳、林卉蓉、許瑋庭、李昱賢、胡順傑提出之自動櫃員機交
    易明細表共5 紙（見偵查卷第23頁、第47頁、第76 頁 、第
    54頁、第91頁），被害人洪偉銘提出匯款證明之存摺影本1
    份（見偵查卷第32頁），以及前述附表一所示之銀行帳戶交
    易明細資料各1 份在卷可憑（見偵查卷第116 頁、第109 頁
    ），足認附表二所示之被害人蔡雅芳等6 人確因遭他人施用
    詐術，以致均陷於錯誤而將附表二所示之款項，分別匯入以
    被告邵安澤名義開立如附表一所示之銀行帳戶內。又依前述
    附表一所示之帳戶交易明細資料，顯示附表二所示之蔡雅芳
    等6 人分別匯入附表一所示銀行帳戶之款項，旋即於匯款當
    日即遭人提領一空，顯見被告邵安澤經由被告晏証翔所交付
    如附表一所示之銀行帳戶，確已遭該綽號「小邱」與「林先
    生」之男子所屬詐欺集團用以充作向民眾詐騙之匯款帳戶甚
    明。
  (三)被告邵安澤、晏証翔雖以前詞置辯。然被告邵安澤、晏証翔
    均已成年，且分別具有大學肄業、高職肄業之學歷，此經被
    告邵安澤、晏証翔陳稱在卷，並有記載被告邵安澤、晏証翔
    年籍資料之警詢筆錄各1 份在卷可佐，足認被告邵安澤、晏
    証翔均係有一定學識與生活閱歷之人。而金融機構帳戶為個
    人之理財工具，政府開放金融業申請設立後，金融機構大量
    增加，一般民眾皆可以存入最低開戶金額之方式自由申請開
    設金融帳戶，並無任何特殊之限制，因此一般人申請存款帳
    戶極為容易而便利，且得同時在不同金融機構申請多數存款
    帳戶使用，並無使用他人帳戶之必要，此為一般日常生活所
    熟知之常識，故除非充作犯罪使用，並藉此躲避警方追緝，
    一般並無使用他人帳戶之存摺及提款卡之必要。何況，金融
    存款帳戶，攸關存戶個人財產權益之保障，專屬性甚高，衡
    諸常理，若非與本人有密切關係，不可能提供個人帳戶供他
    人使用，縱有交付個人帳戶予他人使用之特殊情形，亦必會
    先行瞭解他人使用帳戶之目的始行提供，參以坊間報章雜誌
    及其他新聞媒體，對於以簡訊通知中獎、假買賣真詐財、假
    藉網路購物付款錯誤需至自動櫃員機操作而真詐財或其他類
    似之不法犯罪集團，經常利用大量收購、承租或其他方式取
    得之他人存款帳戶，以隱匿其等詐欺取財犯罪之不法行徑，
    規避執法人員之查緝，並掩飾、確保因自己犯罪所得之財物
    ，類此在社會上層出不窮之案件，亦多所報導及再三披露，
    是避免此等專屬性甚高之物品被不明人士利用為與財產有關
    之犯罪工具，應為一般生活認知所應有之認識。以被告邵安
    澤、晏証翔之學經歷，對於金融機構帳戶不得任意提供他人
    使用，以免遭到冒名使用充作詐騙之匯款帳戶，自難諉為不
    知。被告邵安澤、晏証翔復均供承與綽號「小邱」、「林先
    生」之男子，並不相識，則被告邵安澤、晏証翔並無信任綽
    號「小邱」、「林先生」之男子的基礎，且被告邵安澤、晏
    証翔亦自承在臺灣地區申請設立銀行帳戶並無任何之困難，
    苟非基於掩飾身分或其他不法目的，實無花費金錢取得他人
    銀行帳戶之目的，自應為被告邵安澤、晏証翔所能認識，參
    酌被告晏証翔陳稱：僅知悉對方係欲從事地下期貨使用等語
    （見本院卷第39頁反面），因所謂地下期貨乃指不依循法令
    或一般交易習慣所為的非法期貨交易，由此足見被告邵安澤
    、晏証翔對於所提供之銀行帳戶將供非法使用，應有一定之
    認識，雖無證據證明被告邵安澤、晏証翔均明知該綽號「小
    邱」、「林先生」之男子及其所屬詐欺集團之犯罪態樣（按
    有可能係供詐欺取財、或擄車勒贖之恐嚇取財用），然就該
    詐欺集團嗣後將其提供之上開銀行帳戶供作詐欺取財之匯款
    帳戶，並藉以方便取得贓款及掩飾其詐欺犯行不易遭人查緝
    ，顯不違反被告邵安澤、晏証翔之本意，被告邵安澤、晏証
    翔自均有幫助該詐欺集團詐欺取財之未必故意，要屬無疑。
    被告邵安澤、晏証翔辯稱：並無幫助綽號「小邱」與「林先
    生」之男子對不特定民眾詐欺取財之犯意云云，顯係推諉卸
    責之詞，而無可採。
  (四)綜上所述，本案事證明確，被告邵安澤、晏証翔前揭所辯，
    均不足採，被告邵安澤、晏証翔幫助詐欺取財之犯行，均堪
    認定，應予依法論科。
三、論罪科刑：
  (一)按刑法上之幫助犯，係對於犯罪與正犯有共同之認識，而以
    幫助之意思，對於正犯資以助力，而未參與實施犯罪之行為
    者而言；是以，如未參與實施犯罪構成要件之行為，且係出
    於幫助之意思提供助力，即屬幫助犯，而非共同正犯。本案
    被告邵安澤、晏証翔雖提供附表一所示之銀行帳戶供詐欺集
    團詐欺取財使用，然被告2 人均未參與實施詐術之行為，亦
    無證據證明被告2 人曾參與實施詐欺取財犯行之構成要件行
    為，是被告2 人提供附表一所示銀行帳戶之行為，僅係對於
    詐欺集團為詐欺取財犯罪之實行有所助益，均屬參與詐欺取
    財構成要件以外之行為，均應論以幫助犯，而非共同正犯，
    是核被告邵安澤、晏証翔所為，均係犯刑法第30條第1 項前
    段、第339 條第1 項之幫助詐欺取財罪。
  (二)次按，刑法第28條之共同正犯，係指2 人以上共同實施犯罪
    之行為者而言，幫助他人犯罪，並非實施正犯，在事實上雖
    有2 人以上共同幫助殺人，要亦各負幫助殺人罪責，仍無適
    用該條之餘地，最高法院33年上字第793 號著有判例可資參
    照，被告邵安澤、晏証翔係經毛建智之介紹，由被告邵安澤
    將附表一所示之銀行帳戶交付予被告晏証翔後，再轉交提供
    綽號「小邱」與「林先生」之男子所屬詐欺集團使用，被告
    邵安澤、晏証翔之行為雖均對於該同一詐欺集團從事如附表
    二詐欺取財犯行有所助益，惟參照前述最高法院判例意旨，
    應無適用刑法第28條論以共同幫助犯之餘地，附此敘明。
  (三)「又被告僅以一幫助行為，雖正犯為二次詐欺行為，就被告
    而言，僅有一次犯罪行為，仍僅成立一幫助犯之罪」、「查
    被告‧‧‧提供帳戶之幫助詐欺行為僅有一個，雖本案與前
    案之被害人不同，仍屬一行為觸犯數罪名之想像競合犯，為
    同一案件，應認本案與前案核屬同一案件」（最高法院96年
    度臺非字第245 號、98年度臺非字第30號判決意旨參照）。
    查被告邵安澤、晏証翔一同提供附表一所示銀行帳戶之提款
    卡（含密碼）之行為，雖使綽號「小邱」與「林先生」所屬
    詐欺集團成員為如附表二所示之6 次詐欺取財犯行，侵害被
    害人蔡雅芳、洪偉銘、林卉蓉、許瑋庭、李昱賢、胡順傑等
    6 人之財產法益，但依被告邵安澤、晏証翔所述情節，附表
    一所示銀行帳戶之提款卡（含密碼），係在同一時、地提供
    交付予綽號「小邱」與「林先生」，而客觀上又無其他證據
    可資證明被告邵安澤與晏証翔係於不同時、地，分別將附表
    一所示銀行帳戶之提款卡提供交付他人使用，則基於「罪疑
    唯輕」原則，自應依被告邵安澤、晏証翔之自白認定被告2
    人係一次交付附表一所示之2 個銀行帳戶，則參照前揭說明
    ，既然被告邵安澤、晏証翔提供銀行帳戶之幫助詐欺行為，
    僅有一個，乃一行為觸犯數罪名之想像競合犯，應從重論以
    一幫助詐欺取財罪。
  (四)被告邵安澤、晏証翔均係幫助犯，爰均依刑法第30條第2 項
    之規定，按正犯之刑減輕之。
  (五)原審認被告罪證明確，審酌被告提供金融機構帳戶予他人犯
    罪之用，助長社會犯罪風氣，導致真正犯罪者逍遙法外，行
    為殊屬不當，惟念其等並無前科，臺灣高等法院被告前案紀
    錄表1 份在卷可稽，兼衡其等品行、犯罪動機、目的、手段
    、犯後態度、智識程度、生活狀況、被害人等所受損害金額
    非少等一切情狀，依刑事訴訟法第449 條第1 項前段、第3
    項，刑法第339 條第1 項、第30條、第55條、第41條第1項
    前段，刑法施行法第1 條之1 ，予以論科，各量處有期徒刑
    3 月，併均諭知易科罰金之折算標準，其認事用法尚無不合
    。被告邵安澤、晏証翔上訴否認犯罪，空言指摘原判決不當
    ，為無理由，應予駁回。
  (六)又被告邵安澤、晏証翔均未曾因故意犯罪受有期徒刑以上刑
    之宣告，此有臺灣高等法院被告前案紀錄表共2 份在卷可佐
    ，被告邵安澤、晏証翔於本院審理期間，業已賠償被害人蔡
    雅芳、洪偉銘、林卉蓉、許瑋庭、胡順傑等5 人所受財產損
    失，此有被告邵安澤、晏証翔提出之匯款單據15紙附卷可憑
    （見本院卷第71頁至第76頁、第80頁至第84之1 頁、第100
    頁至第104 頁），而被害人李昱賢則透過親人表示因損失輕
    微，不願追究被告邵安澤、晏証翔之刑責，此有本院辦理刑
    事案件電話記錄查詢表1 份在卷可證（見本院卷第85頁），
    足認被告2 人仍具一定程度的悔意，而對自己行為所造成之
    損害，竭盡所能加以彌補，足認被告邵安澤、晏証翔經此次
    教訓均知所警惕，應無再犯之虞，本院綜合前述情形，認本
    件宣告之刑以暫不執行為適當，乃併均諭知緩刑2 年，以勵
    自新。
據上論斷，應依刑事訴訟法第455 條之1 第1 項、第3 項、第36
8 條，刑法第74條第1 項第1 款，判決如主文。
本案經檢察官黃睦涵到庭執行職務。
中    華    民    國   100    年    11    月    23    日
                  刑事第六庭  審判長法  官  胡堅勤
                                    法  官  盧軍傑
                                    法  官  高增泓
以上正本證明與原本無異。
不得上訴。
                                    書記官  林政良
中    華    民    國   100    年    11    月    23    日
附錄本案論罪科刑法條全文：
刑法第30條
幫助他人犯罪者，為從犯。雖他人不知幫助之情者，亦同。
從犯之處罰，得按正犯之刑減輕之。
刑法第339條
意圖為自己或第三人不法之所有，以詐術使人將本人或第三人之
物交付者，處5 年以下有期徒刑、拘役或科或併科1 千元以下罰
金。
以前項方法得財產上不法之利益或使第三人得之者，亦同。
前二項之未遂犯罰之。
附表一：
 ┌─┬───┬────────────┬──────┬───────┬───────┐
 │編│戶  名│ 金融機構帳戶帳號       │開戶時間    │  交付時間    │   交付地點   │
 │號│      │                        │            │              │              │
 ├─┼───┼────────────┼──────┼───────┼───────┤
 │1 │邵安澤│華南商業銀行永和分行（帳│99年12月22日│100 年3 月11日│新北市板橋火車│
 │  │      │號：000000000000號）    │            │15時30分至同日│站南一門出口處│
 ├─┼───┼────────────┼──────┤16時30分之間  │              │
 │2 │邵安澤│合作金庫商業銀行永和分行│99年12月22日│              │              │
 │  │      │（帳號：0000000000000 號│            │              │              │
 │  │      │）                      │            │              │              │
 └─┴───┴────────────┴──────┴───────┴───────┘
附表二：
 ┌──┬───┬─────┬───────────────┬─────────┐
 │編號│對  象│時     間 │ 方        式                 │詐騙金額（新臺幣）│
 ├──┼───┼─────┼───────────────┼─────────┤
 │ 1  │蔡雅芳│100 年3 月│「小邱」與「林先生」所屬詐欺集│15,015元匯至附表一│
 │    │      │14日17時至│團某男性成員，於100 年3 月14日│編號1 所示之帳戶。│
 │    │      │同日20時34│17時許，撥打電話向蔡雅芳佯稱：│                  │
 │    │      │分許      │蔡雅芳先前在奇摩拍賣網站購物物│                  │
 │    │      │          │設定為分期付款，請依指示操作自│                  │
 │    │      │          │動櫃員機，以將分期付款更正為一│                  │
 │    │      │          │次付清云云，致使蔡雅芳陷於錯誤│                  │
 │    │      │          │，於同日20時34分許，依指示操作│                  │
 │    │      │          │自動櫃員機欲取消分期付款，卻將│                  │
 │    │      │          │自己15,015元款項轉帳匯入附表一│                  │
 │    │      │          │編號1 所示之銀行帳戶內。蔡雅芳│                  │
 │    │      │          │匯入之15,015元款項，旋即於同日│                  │
 │    │      │          │遭該詐欺集團成員提領一空。    │                  │
 ├──┼───┼─────┼───────────────┼─────────┤
 │ 2  │洪偉銘│100 年3 月│「小邱」與「林先生」所屬詐欺集│29,980元匯至附表一│
 │    │      │14日19時20│團某成員偽以PCHOME網購公司員工│編號2所示之帳戶。 │
 │    │      │分至同日19│名義，於100 年3 月14日19時20分│                  │
 │    │      │時30分許  │許，撥打電話向洪偉銘佯稱：因洪│                  │
 │    │      │          │偉銘網路購物匯款時，誤設為分期│                  │
 │    │      │          │付款，請依指示操作自動櫃員機，│                  │
 │    │      │          │以取消重複扣款云云，致使洪偉銘│                  │
 │    │      │          │陷於錯誤，於同日19時30分許，依│                  │
 │    │      │          │指示操作自動櫃員機欲取消分期付│                  │
 │    │      │          │款，卻將自己設於金融機構帳戶內│                  │
 │    │      │          │之29,980元款項轉帳匯入附表一編│                  │
 │    │      │          │號2 所示之銀行帳戶內。洪偉銘匯│                  │
 │    │      │          │入之29,980元款項，旋即於同日遭│                  │
 │    │      │          │該詐欺集團提領一空。          │                  │
 ├──┼───┼─────┼───────────────┼─────────┤
 │ 3  │林卉蓉│100 年3 月│「小邱」與「林先生」所屬詐欺集│26,502元、29,983元│
 │    │      │14日19時15│團某成員偽以奇摩拍賣網人員名義│合計56,485元均匯至│
 │    │      │分至同日20│，於100 年3 月14日19時15分許，│附表一編號1 所示之│
 │    │      │時4 分許  │撥打電話向林卉蓉佯稱：因林卉蓉│帳戶。            │
 │    │      │          │網路購物時，因契約問題必須每月│                  │
 │    │      │          │扣款，請與郵局人員聯絡云云，該│                  │
 │    │      │          │詐欺集團某成員再於同日19時25分│                  │
 │    │      │          │，偽以郵局人員名義撥打電話向林│                  │
 │    │      │          │卉蓉佯稱：可依指示操作變更取消│                  │
 │    │      │          │網路分期付款云云，致使林卉蓉陷│                  │
 │    │      │          │於錯誤，先於同日19時53分許，依│                  │
 │    │      │          │指示操作自動櫃員機欲設定成網路│                  │
 │    │      │          │分期付款，卻將自己設於金融機構│                  │
 │    │      │          │帳戶之26,502元轉帳至附表一編號│                  │
 │    │      │          │1 所示之銀行帳戶內後，該詐欺集│                  │
 │    │      │          │團成員繼續偽以郵局人員名義要求│                  │
 │    │      │          │林卉蓉依指示操作自動櫃員機，林│                  │
 │    │      │          │卉蓉不疑有詐，於同日20時4 分許│                  │
 │    │      │          │，依指示操作而將29,983元款項轉│                  │
 │    │      │          │帳匯入附表一編號1 所示之銀行帳│                  │
 │    │      │          │戶內。林卉蓉所匯入之上開2 筆款│                  │
 │    │      │          │項合計56,485元，均於同日遭該詐│                  │
 │    │      │          │欺集團成員提領一空。          │                  │
 ├──┼───┼─────┼───────────────┼─────────┤
 │ 4  │許瑋庭│100 年3 月│「小邱」與「林先生」所屬詐欺集│6,107 元匯至附表一│
 │    │（聲請│14日19時至│團某成員偽以奇摩拍賣賣家名義，│編號1 所示之帳戶。│
 │    │簡易判│同日20時20│於100 年3 月14日19時6 分許，撥│                  │
 │    │決處刑│分        │打電話向許瑋庭佯稱：因會計帳戶│                  │
 │    │書誤載│          │弄錯，請依指示操作自動櫃員機查│                  │
 │    │為李瑋│          │詢是否遭多扣一筆金額云云，許瑋│                  │
 │    │庭）  │          │庭信以為真而依指示操作自動櫃員│                  │
 │    │      │          │機，卻將自己帳戶內款項3,073 元│                  │
 │    │      │          │轉帳至不詳人士之帳戶（帳號：03│                  │
 │    │      │          │000000000000 ） ，許瑋庭察覺有│                  │
 │    │      │          │異而向該詐欺集團成員反應，該詐│                  │
 │    │      │          │欺集團成員繼續向許瑋庭佯稱：請│                  │
 │    │      │          │借用他人帳戶操作自動櫃員機，以│                  │
 │    │      │          │便將款項匯回云云，致使許瑋庭陷│                  │
 │    │      │          │於錯誤，借用友人吳宜貞之富邦商│                  │
 │    │      │          │業銀行金融卡，於同日20時20分許│                  │
 │    │      │          │，依指示操作自動櫃員機，欲取回│                  │
 │    │      │          │先前的匯款，卻將吳宜貞帳戶內之│                  │
 │    │      │          │6,107元款項轉帳匯入附表一編號1│                  │
 │    │      │          │所示之銀行帳戶內。許瑋庭匯入之│                  │
 │    │      │          │6,107 元，旋即於同日遭該詐欺集│                  │
 │    │      │          │團成員提領一空。              │                  │
 ├──┼───┼─────┼───────────────┼─────────┤
 │ 5  │李昱賢│100 年3 月│「小邱」與「林先生」所屬詐欺集│3,456 元匯至附表一│
 │    │      │14日20時許│團某成員先後偽以奇摩拍賣賣家、│編號1 所示之帳戶。│
 │    │      │          │玉山銀行人員名義，於100 年3 月│                  │
 │    │      │          │14日20時許，撥打電話向李昱賢佯│                  │
 │    │      │          │稱：李昱賢之前在網路購物，結帳│                  │
 │    │      │          │時發生錯誤而設定成分期付款，請│                  │
 │    │      │          │依指示操作自動櫃員機以取消分期│                  │
 │    │      │          │付款之設定云云，致使李昱賢陷於│                  │
 │    │      │          │錯誤，依指示操作自動櫃員機欲取│                  │
 │    │      │          │消分期付款，卻將自己設於玉山銀│                  │
 │    │      │          │行帳戶內之3,456 元轉帳至附表一│                  │
 │    │      │          │編號1 所示之銀行帳戶內。李昱賢│                  │
 │    │      │          │匯入之3,456 元，旋即於同日遭該│                  │
 │    │      │          │詐欺集團成員提領一空。        │                  │
 ├──┼───┼─────┼───────────────┼─────────┤
 │ 6  │胡順傑│100 年3 月│「小邱」與「林先生」所屬詐欺集│29,983元、10,181元│
 │    │      │14日20時59│團某成員先後偽以奇摩拍賣賣家、│、30,000元合計70,1│
 │    │      │分至同年月│郵局人員名義，於100 年3 月14日│64元均匯至附表一編│
 │    │      │15日0 時26│20時59分撥打電話向胡順傑佯稱：│號2 所示之帳戶。  │
 │    │      │分許      │胡順傑之前在奇摩網路購物，匯款│                  │
 │    │      │          │發生分期問題，請依指示操作自動│                  │
 │    │      │          │櫃員機以取消云云，致使胡順傑陷│                  │
 │    │      │          │於錯誤，先後於100 年3 月14日22│                  │
 │    │      │          │時6 分、同年月14日22時25分、同│                  │
 │    │      │          │年月15日0 時26分，依指示操作自│                  │
 │    │      │          │動櫃員機欲取消分期付款，卻將自│                  │
 │    │      │          │己設於金融機構帳戶內之29,983元│                  │
 │    │      │          │、10,181元、30,000元轉帳至附表│                  │
 │    │      │          │一編號2 所示之銀行帳戶內。胡順│                  │
 │    │      │          │傑所匯入之上開3 筆款項合計70,1│                  │
 │    │      │          │64元，均於同日遭該詐欺集團成員│                  │
 │    │      │          │提領一空。                    │                  │
 └──┴───┴─────┴───────────────┴─────────┘